臺灣臺南地方法院民事裁定
111年度司繼字第3021號
聲  請  人  洪崇國    住○○市○○區○○路000巷0號


關  係  人  周慶順律師

上列聲請人聲請對被繼承人李洪愛選任遺產管理人事件，本院裁
定如下：
    主  文
選任周慶順（律師證書字號：(89)台檢證字第4993號）為被繼承
人李洪愛（女、民國00年0月00日生、身分證統一編號：Z000000
000號，民國103年10月29日死亡，死亡前最後住所：臺南市○○區
○○里○○街0巷00弄00號）之遺產管理人。
聲請程序費用新臺幣壹仟元由被繼承人李洪愛之遺產負擔。
    理  由
一、按繼承開始時，繼承人之有無不明者，由親屬會議於一個月
    內選定遺產管理人，並將繼承開始及選定遺產管理人之事由
    ，向法院報明；無親屬會議或親屬會議未於前條所定期限內
    選定遺產管理人者，利害關係人或檢察官，得聲請法院選任
    遺產管理人，並由法院依前項規定為公示催告；公示催告期
    限屆滿，無繼承人承認繼承時，其遺產於清償債權，並交付
    遺贈物後，如有剩餘，歸屬國庫，民法第1177條、第1178條
    第2項、第1185條分別定有明文。
二、本件聲請狀意旨略以：聲請人與被繼承人李洪愛皆為洪進興
    之繼承人，因被繼承人李洪愛業於民國（下同）103年10月2
    9日死亡，其繼承人均已聲請拋棄繼承，聲請人為辦理所有
    權人洪進興遺留財產繼承登記，故聲請鈞院選任被繼承人李
    洪愛之遺產管理人，以保障聲請人之權利等語。
三、經查，聲請人之主張，業據提出個人資料影本為證，是其以
    利害關係人身分聲請選任被繼承人李洪愛之遺產管理人，核
    與上開規定並無不合，應予准許。再遺產管理人之選任係屬
    法院之職權，其職務涉及公益性，除應注意遺產處置之公平
    性外，尚須慮及其適切性，即應兼顧被選任人對遺產、遺債
    之瞭解程度、處理遺產事務之能力與利害關係等綜合判斷之
    。本件經函詢周慶順、游淑惠、林瑞成三位律師擔任被繼承
    人遺產管理人意願後，其中周慶順律師先行具狀向本院陳明
    同意擔任被繼承人之遺產管理人，有本院通知函、送達證書
    及周慶順律師之陳報狀等附卷可稽。審酌周慶順律師不僅具
    專業法律知識及能力，且有法律事務之執行經驗，又與聲請
    人及被繼承人間均無親屬或利害關係，由其擔任本件遺產管
    理人，當能秉持專業倫理與客觀公正態度，善盡管理保存及
    清算遺產之責，是認由其擔任被繼承人之遺產管理人，應屬
    妥適，爰裁定如主文，並限期命繼承人為承認繼承之公示催
    告。
四、依家事事件法第127條第4項之規定，裁定如主文。
中　　華　　民　　國　　111 　年　　9 　　月　　30　　日
          家事法庭    司法事務官　黃尹貞
以上正本係照原本作成。
如對本裁定抗告須於裁定送達後10日內向本院提出抗告狀，並繳
納抗告費新台幣1,000元。
中　　華　　民　　國　　111 　年　　9 　　月　　30　　日
                              書  記  官　洪培綺